臺灣高等法院刑事判決　　　　　　　　　　　　　　九十三年度交上易字第四八號
　　上　訴　人　台灣板橋地方法院檢察署檢察官
　　被　　　告　甲○○
右上訴人因被告過失傷害案件，不服臺灣板橋地方法院九十二年度交易字第四八六號
，中華民國九十二年十二月三十日第一審判決（起訴案號：臺灣板橋地方法院檢察署
九十二年度偵字第一三三六七號），提起上訴，本院判決如左：
    主  文
上訴駁回。
    事實及理由
一、本案經本院審理結果，認第一審以被告甲○○犯刑法第二百八十四條第二項前段
    之業務過失傷害罪，判處拘役五十日，並諭知易科罰金折算之標準為三百元折算
    一日，認事用法及量刑均無不當，應予維持，並引用第一審判決書記載之事實、
    證據及理由（如附件）。
二、公訴人依被害人乙○○具狀請求上訴意旨略以：原審認定被告與告訴人所駕車輛
    之相對位置與道路交通事故調查表暨所附之現場圖不符，事實認定不符；被害人
    因本案致頸肩部及四肢擦裂傷等，身心受有極大傷害，被告未與被害人和解，足
    認犯後態度不佳，原審僅科處拘役五十日，指摘原審量刑過輕云云。
三、經查：據被害人乙○○於警詢陳稱：原本我前方有乙部營小客車，行速緩慢，我
    便向左變換至內側車道超車，當我行至該小營客前方時，該營小客突然向左迴轉
    ，致該營小客左前車角撞上我騎乘之輕機車右後車身及我朋友丙○○的右膝蓋而
    肇事（見偵查卷第八頁），茍被害人乙○○所言為真，則其機車右後側應有遭撞
    擊之痕跡，然據其於警詢另稱：我所騎乘之輕機車右後視鏡歪掉、左前導流板及
    左踏板凹損，該營小客左照後鏡向前歪掉、左前葉子板刮損、左前輪圈破損（見
    同上卷第八頁背面），被害人乙○○輕機車右後側並無任何擦撞痕，顯見其上開
    所言之撞擊處非真，參以被告營小客車左照後鏡向前歪掉、左前葉子板刮損、左
    前輪圈破損之情，及被害人乙○○輕機車右後視鏡歪掉、左前導流板及左踏板凹
    損之情狀，足認本件係被告駕駛營小客車貿然向左迴轉，其左前側擦撞擊自左側
    超車前來之被害人乙○○輕機車之右車把後視鏡，致該輕機車重心不穩向左倒地
    滑行而肇致被害人乙○○、丙○○受傷，至無疑義。原審認定之事實，並無不符
    。又被告於偵審中始終均坦承犯罪事實，並未規避過失，不能因兩造未達成和解
    ，即謂被告犯後態度不佳、原審量刑過輕，是本件上訴為無理由，應予駁回。
據上論結，應依刑事訴訟法第三百七十三條、第三百六十八條，判決如主文。
本案經檢察官陳明光到庭執行職務。
中　　　華　　　民　　　國　　九十三　　年　　　四　　　月　　二十七　　日
                              臺灣高等法院交通法庭
                                  審判長法  官  洪  政  雄
                                        法  官  趙  功  恆
                                        法  官  李  春  地
右正本證明與原本無異。
不得上訴。
                                        書記官  柳  秋  月
中　　　華　　　民　　　國　　九十三　　年　　　四　　　月　　二十七　　日
附錄：本案論罪科刑法條全文
中華民國刑法第二百八十四條第二項前段
因過失傷害人者，處六月以下有期徒刑、拘役或五百元以下罰金，致重傷者，處一年
以下有期徒刑、拘役或五百元以下罰金。
從事業務之人，因業務上之過失傷害人者，處一年以下有期徒刑、拘役或一千元以下
罰金，致重傷者，處三年以下有期徒刑、拘役或二千元以下罰金。
